臺灣嘉義地方法院民事裁定
110年度監宣字第266號
聲  請  人  曾品瑜  

相  對  人  陳玉華  

關  係  人  曾建成  

上列聲請人聲請監護宣告事件，本院裁定如下：
    主      文
宣告陳玉華（女、民國00年0月00日生、身分證統一編號：Z0000
00000號）為受監護宣告之人。
選定曾品瑜（女、民國00年00月00日生、身分證統一編號：Z000
000000號）為受監護宣告之人陳玉華之監護人。
指定曾建成（男、民國00年0月00日生、身分證統一編號：Z0000
00000號）為會同開具財產清冊之人。
聲請費用新臺幣1,000元由受監護宣告之人陳玉華負擔。
    理      由
一、聲請意旨略以：聲請人為相對人之女兒，相對人因腦溢血中
    風，有不能為意思表示或受意思表示，及不能辨識其意思表
    示效果之情形，為此依民法第14條、第1110條、第1111條及
    家事事件法第164 條之規定，聲請宣告相對人為受監護宣告
    之人，並選定聲請人為相對人之監護人，暨指定關係人曾建
    成（即相對人之夫）為會同開具財產清冊之人等語。
二、按對於因精神障礙或其他心智缺陷，致不能為意思表示或受
    意思表示，或不能辨識其意思表示之效果者，法院得因本人
    、配偶、四親等內之親屬、最近一年有同居事實之其他親屬
    、檢察官、主管機關或社會福利機構之聲請，為監護之宣告
    ；受監護宣告之人應置監護人。法院為監護之宣告時，應依
    職權就配偶、四親等內之親屬、最近一年有同居事實之其他
    親屬、主管機關、社會福利機構或其他適當之人選定一人或
    數人為監護人，並同時指定會同開具財產清冊之人。法院為
    前項選定及指定前，得命主管機關或社會福利機構進行訪視
    ，提出調查報告及建議。監護之聲請人或利害關係人亦得提
    出相關資料或證據，供法院斟酌。法院選定監護人時，應依
    受監護宣告之人之最佳利益，優先考量受監護宣告之人之意
    見，審酌一切情狀，並注意下列事項：㈠受監護宣告之人之
    身心狀態與生活及財產狀況。㈡受監護宣告之人與其配偶、
    子女或其他共同生活之人間之情感狀況。㈢監護人之職業、
    經歷、意見及其與受監護宣告之人之利害關係。㈣法人為監
    護人時，其事業之種類與內容，法人及其代表人與受監護宣
    告之人之利害關係。民法第14條第1項、第1110條、第1111
    條、第1111條之1分別定有明文。　　
三、經查，聲請人主張之前揭事實，已據其提出診斷證明書及戶
    籍謄本為憑。又經本院囑託戴德森醫療財團法人嘉義基督教
    醫院神科趙星豪醫師鑑定相對人之精神狀態後，所為之鑑定
    報告認為：相對人原有高血壓及陳舊性腦中風病史，復於11
    0年5月及9月發生兩次大腦出血性中風，造成認知功能嚴重
    缺損，語言理解及表達能力喪失，日常生活已完全無法自理
    ，目前仍在嘉義基督教醫院神經外科住院治療中，鑑於相對
    人對叫喚及問話均無回應，昏迷指數僅9分，顯示其認知功
    能有嚴重障礙，相對人在臨床失智量表評估上達到極重度失
    智之程度，已完全無法處理任何社會事務等語，有精神鑑定
    報告書在卷可查。綜上足認相對人確因其他心智缺陷，致不
    能為意思表示、受意思表示及不能辨識其意思表示之效果之
    情形，故本件聲請為有理由，依上揭規定，宣告相對人為受
    監護宣告之人。
四、相對人既受監護之宣告，自應為其選定監護人及指定會同開
    具財產清冊之人。本院審酌相對人育有子女2人，聲請人為
    相對人之女兒，願意擔任受監護宣告人之監護人，關係人曾
    建成即相對人之配偶（亦為聲請人之父親）願擔任會同開具
    財產清冊之人，相對人之另名子女曾柏翔亦表示同意，有戶
    籍謄本、同意書在卷可證，堪信由聲請人擔任相對人之監護
    人，及由曾建成擔任會同開具財產清冊之人，應符合相對人
    之最佳利益，爰裁定如主文第2、3項所示。
五、末按民法第1113條準用同法第1099條、第1099條之1之規定
    ，監護開始時，監護人對於受監護人之財產，應依規定會同
    遺囑指定、當地直轄市、縣（市）政府指派或法院指定之人
    ，於二個月內開具財產清冊，並陳報法院；於前條之財產清
    冊開具完成並陳報法院前，監護人對於受監護人之財產，僅
    得為管理上必要之行為。本件聲請人既任相對人之監護人，
    其於監護開始時，對於相對人之財產，自應依前揭規定會同
    開具財產清冊之人於二個月內開具財產清冊並陳報法院，併
    此敘明。　
六、依家事事件法第164條第2項，裁定如主文。 
中　　華　　民　　國　　110 　年　　11　　月　　5 　　日
                  家事法庭    法　官  洪嘉蘭           
以上正本係照原本作成。
如對本裁定抗告，須於裁定送達後10日之不變期間內，向本院提
出抗告狀，並繳納抗告費新臺幣1,000元
中　　華　　民　　國　　110 　年　　11　　月　　5 　　日
                              書記官　林玫熹